臺灣臺中地方法院刑事判決
110年度交易字第1721號
公  訴  人  臺灣臺中地方檢察署檢察官
被      告  吳財彬


上列被告因公共危險案件，經檢察官提起公訴（110 年度速偵字
第4412號），本院依簡式審判程序審理，判決如下：
    主      文
吳財彬吐氣所含酒精濃度達每公升零點二五毫克以上而駕駛動力
交通工具，累犯，處有期徒刑肆月，如易科罰金，以新臺幣壹仟
元折算壹日。
    事實及理由
一、被告吳財彬所犯之罪，屬刑事訴訟法第273 條之1 第1 項所
    定死刑、無期徒刑、最輕本刑為3 年以上有期徒刑以外之罪
    ，亦非高等法院管轄之第一審案件，而被告於準備程序進行
    中就被訴事實為有罪之陳述，且經本院告知被告簡式審判程
    序之旨並聽取檢察官、被告之意見後，依前揭規定裁定進行
    簡式審判程序；是本案之證據調查，依同法第273 條之2 規
    定，不受同法第159 條第1 項、第161 條之2 、第161 條之
    3 、第163 條之1 及第164 條至第170 條規定之限制，合先
    敘明。
二、本案之犯罪事實及證據，除證據補充「被告吳財彬於本院準
    備程序及審理中之自白」外，餘均引用檢察官起訴書之記載
    （如附件）。
三、論罪科刑：
㈠、核被告吳財彬所為，係犯刑法第185 條之3 第1 項第1 款之
    駕駛動力交通工具而吐氣所含酒精濃度達每公升零點二五毫
    克以上之罪。
㈡、被告前因酒後駕車之公共危險案件，經本院以105年度中交簡
    字第3261號判決判處有期徒刑3月確定，於民國106年4月13
    日有期徒刑易服社會勞動執行完畢乙節，有臺灣高等法院被
    告前案紀錄表1 份在卷可憑（見本院卷第15頁），其於受徒
    刑執行完畢後5 年內，故意再犯本案有期徒刑以上之罪，為
    累犯，並酌以被告故意再犯相同之罪，足見其有特別惡性，
    且前罪之徒刑執行無成效，被告對於刑罰之反應力顯然薄弱
    ，爰依刑法第47條第1 項規定加重其刑（司法院大法官釋字
    第775 號解釋意旨參照）。
㈢、爰審酌被告前有多次酒駕紀錄，有上開前案紀錄表可稽，猶
    無視法規禁令，於服用酒類後呼氣酒精濃度達每公升0.63毫
    克之狀態下，仍執意騎乘普通重型機車行駛於道路上，非但
    危害自身性命，亦危害公眾往來行車安全，實不宜輕縱。惟
    考量被告本次犯罪並未對他人之生命、身體及財產法益造成
    具體實害，且被告犯後即坦承犯行，兼衡其素行、於本院審
    理時自述國小肄業、無業、經濟不佳之生活狀況等一切情狀
    ，量處如主文所示之刑，並諭知易科罰金之折算標準。
據上論斷，應依刑事訴訟法第273 條之1 第1 項、第299 條第1
項前段、第310 條之2 、第454 條第2 項，刑法第185 條之3 第
1 項第1 款、第47條第1 項、第41條第1 項前段，刑法施行法第
1 條之1 第1 項，判決如主文。
本案經檢察官何宗霖提起公訴，檢察官羅秀蓮到庭執行職務。
中    華    民    國   111    年    1    月    21    日
                  刑事第三庭  法  官  簡志宇
以上正本證明與原本無異。
如不服本判決應於收受判決後20日內向本院提出上訴書狀，並應
敘述具體理由；其未敘述上訴理由者，應於上訴期間屆滿後20日
內向本院補提理由書（均須按他造當事人之人數附繕本）「切勿
逕送上級法院」。
                              書記官  林勝彥 
中　　華　　民　　國　　111 　年　　1 　　月　　21　　日
附錄本案論罪科刑法條全文
中華民國刑法第185條之3
駕駛動力交通工具而有下列情形之一者，處二年以下有期徒刑，
得併科二十萬元以下罰金：
一、吐氣所含酒精濃度達每公升零點二五毫克或血液中酒精濃度
    達百分之零點零五以上。
二、有前款以外之其他情事足認服用酒類或其他相類之物，致不
    能安全駕駛。
三、服用毒品、麻醉藥品或其他相類之物，致不能安全駕駛。
因而致人於死者，處三年以上十年以下有期徒刑；致重傷者，處
一年以上七年以下有期徒刑。
曾犯本條或陸海空軍刑法第五十四條之罪，經有罪判決確定或經
緩起訴處分確定，於五年內再犯第一項之罪因而致人於死者，處
無期徒刑或五年以上有期徒刑；致重傷者，處三年以上十年以下
有期徒刑。

附件：
臺灣臺中地方檢察署檢察官起訴書
                                   110年度速偵字第4412號
　　被　　　告　吳財彬　
上列被告因公共危險案件，業經偵查終結，認應提起公訴，茲將
犯罪事實及證據並所犯法條分敘如下：
　　　　犯罪事實
一、吳財彬前於民國96、100年間，因公共危險案件，分別經法
    院判決判處拘役50日、拘役55日確定。另於105年間，因公
    共危險案件，經法院判決判處有期徒刑3月確定，於106年4
    月13日易服社會勞動履行完成而執行完畢。詎仍不思悔改，
    復於110年11月11日19時許，在臺中市太平區環中東路某友
    人住處內，飲用啤酒後，仍於同日21時許，自該處騎乘車牌
    號碼000-000號普通重型機車上路。嗣於同日21時25分許，
    行經臺中市大里區環中東路6段與大元路口時，因行車不穩
    ，為警攔檢稽查，發現其身上酒味濃厚，遂於同日21時34分
    許，對其施以酒精濃度測試，當場測得其吐氣所含酒精濃度
    值為每公升0.63毫克而查獲。
二、案經臺中市政府警察局豐原分局報告偵辦。
　　　　證據並所犯法條
一、上揭犯罪事實，業據被告吳財彬於警詢及偵查中坦承不諱，
    並有酒精測定紀錄表、職務報告書、證號查詢機車駕駛人資
    料、車號查詢機車車籍各1紙及臺中市政府警察局舉發違反
    道路交通管理事件通知單影本2紙在卷可資佐證，足徵被告
    之自白與事實相符，其犯嫌已堪認定。
二、核被告所為，係犯刑法第185條之3第1項第1款之公共危險罪
    嫌。被告曾受有犯罪事實欄所載有期徒刑之執行完畢，其於
    5年以內故意再犯本件有期徒刑以上之罪，為累犯，請依法
    加重其刑。
三、依刑事訴訟法第251條第1項提起公訴。
　　此　致
臺灣臺中地方法院
中　　華　　民　　國　 110　　年　　11　　月　　18　　日
                              檢  察  官  何宗霖